---
title: "Problema 1 - Checkpoint 3"
output:
  html_notebook:
    toc: yes
    toc_float: yes
  html_document:
    df_print: paged
    toc: yes
    toc_float: yes
---

```{r setup, echo=FALSE, warning=FALSE, message=FALSE}
library(tidyverse)
library(here)
theme_set(theme_bw())
```

Analisaremos as temporadas das séries de comédia: The Big Bang Theory, Brooklyn Nine-Nine, Modern Family, Two And a Half Men

```{r}
dados = read_csv(here("data/series_from_imdb.csv"), 
                    progress = FALSE,
                    col_types = cols(.default = col_double(), 
                                     series_name = col_character(), 
                                     episode = col_character(), 
                                     url = col_character(),
                                     season = col_character()))
```


#1. A má avaliação de uma temporada implica no cancelamento da série?
### Para responder essa pergunta irei selecionar 6 séries que foram canceladas para tomar como dado base, e analisar o desenvolvimento das suas avaliações médias por temporada.
```{r}
sumarios = dados %>% 
      filter(series_name %in% c("2 Broke Girls","Sense8", "The Killing", "House of Cards","Heroes","Under The Dome"))%>%
    group_by(series_name,season) %>% 
    summarise(
        season_rating = round(mean(user_rating),2))

  sumarios$season <- as.numeric(as.character(sumarios$season))
  ggplot(sumarios ,aes(x = season, y = season_rating, color = series_name,group=series_name)) + 
  geom_line() + 
  geom_point() +
  scale_x_continuous(breaks = (1:12))+
  labs(x="Temporada", y= "Avalição média", color="Nome da série")

```
  Usando um gráfico de linhas, o qual representa a avalição média por temporada de cada série cancelada. É visualizado que não existe um padrão de má avaliação como motivo de cancelamento da série. Séries como Under The Dome, 2 Broke Girls, e Heroes, tiveram um decaimento na sua avalição média, por outro lado, séries como The Killing, Sense8 e House of Cards tiveram boas e crescentes avaliações, mesmo assim foram canceladas. Logo, apenas a má avaliação de uma temporada não implica no cancelamento da série, existem outros fatores que podem infligir no cancelamento da série, como alto orçamento(No caso de sense8), polêmica com o protagonista(House of Cards), ou falta de audiência no caso de The Killing.
  
##1.1. Observando os dados da questão 1, é possível afirmar que existiu um decaímento na audiência nas séries que tiveram uma baixa na avaliação média? 
### Para responder essa pergunta irei analisar a quantidade de votos das séries que tiveram uma queda na avaliação média com o decorrer das temproadas: Under The Dome, Heroes e 2 Broke Girls.
```{r}

sumarios = dados %>% 
      filter(series_name %in% c("2 Broke Girls","Sense8", "The Killing", "House of Cards","Heroes","Under The Dome"))%>%
    group_by(series_name,season) %>% 
    summarise(
        season_votes = round(mean(user_votes),2))

  sumarios$season <- as.numeric(as.character(sumarios$season))
  ggplot(sumarios ,aes(x = season, y = season_votes, color = series_name,group=series_name)) + 
  geom_line() + 
  geom_point() +
  scale_x_continuous(breaks = (1:12))+
  labs(x="Temporada", y= "Quantidade de votos", color="Nome da série")



```
Através de um gráfico de linhas, é possível afirmar que existiu sim um decaímento na audiência das séries que tiveram uma baixa na avaliação média por temporada, existindo assim uma relação entre avaliação média, quantidade de votos e o cancelamento dessas 3 séries.



#2. Os episódios que recebem mais votação são episódios mais amados ou mais odiados?
### Para responder essa questão, irei selecionar episódios que obtiveram mais de 10 mil votos no IMDB, e então analisar a quantidade de votos máximo e a quantidade de votos mínimo de cada episódio.
```{r}

dados = dados %>% 
       filter(user_votes > 10000) %>%
      mutate(
        rank_odiados = row_number(r1), # maior = mais odiado
        rank_amados = row_number(r10), # maior = mais amado
        amado_odiado = rank_amados * rank_odiados) # maior = mais amado E odiado

dados %>%
    ggplot(aes(
        x = r1,
        y = r10,
        size = amado_odiado,
        label = season_ep
    )) +
    geom_point(alpha = .7) +
    geom_text(nudge_x = .001, nudge_y = -.01) 
``` 

Utilizando um gráfico de bolas, onde o eixo Y representa a porcentagem de votos máximo e o eixo X representa a porcentagem de votos mínima. Claramente é vizualizado que os episódios que recebem mais votação são episódios mais amados, pois a maioria das bolas se concentram na parte esquerda-superior do gráfico, comprovando que esses episódios tiveram maior número de notas 10.
























